臺灣雲林地方法院民事判決　　九十一年度簡上字第九九號
　　上　訴　人　乙○○
　　被上訴人　　甲○○
右當事人間請求確認本票債權不存在之事件，上訴人對於中華民國九十一年八月三十
日本院北港簡易庭第一審判決（九十一年港簡字第一四四號判決）提起上訴，本院判
決如左：
    主      文
上訴駁回。
第二審訴訟費用由上訴人負擔。
    事      實
甲、上訴人方面：
  一、聲明：求為判決：
  （一）原判決廢棄。
  （二）駁回被上訴人在第一審簡易之訴。
  （三）訴訟費用由被上訴人負擔。
  二、陳述：除與原判決記載相同者，茲引用之外，補稱：
  （一）被上訴人以受恐嚇云云之說詞，意圖規避此借貸債務，而被上訴人所稱恐嚇
        之證據何在？如果被上訴人所說遭上訴人持槍毆打並恐嚇寫下十張本票共二
        百萬元乙節為真，為何警方前往上訴人家中搜索扣押之本票，金額及數目與
        被上訴人所述不同？如果是在被恐嚇情況下所寫，字跡會如此清楚嗎？而且
        被上訴人所述十張本票之發票日如何？到期日如何？被上訴人均未能交代，
        可見其所述不實。
  （二）被上訴人雖然對上訴人提出恐嚇告訴，但檢察官至今沒有起訴，可見並無恐
        嚇一事。被上訴人的裸照Ｖ８，是被上訴人自願讓上訴人拍攝的，並非上訴
        人使用強迫手段所取得。上訴人已經對被上訴人提出誣告罪之告訴，請撤銷
        原判決，並駁回被上訴人於第一審之訴。
  三、證據：除援用第一審所提證據外，補提上訴人於台灣台北地方法院檢察署檢察
      官偵查中答辯狀、被上訴人報案三聯單查詢結果、上訴人寄發新店復興郵局九
      十一年六月十七日存證信函、戶籍謄本、民國（下同）九十一年六月二十一日
      內政部警政署刑事警察局扣押物品收據、扣押物品目錄表等資料影本。
乙、被上訴人方面：
  一、聲明：求為判決：
  （一）駁回上訴。
  （二）上訴費用由上訴人負擔。
  二、陳述：除與原判決記載相同者，茲引用之外，補稱：
  （一）兩造原是男女朋友，被上訴人提出分手要求，上訴人不肯，竟然拿槍恐嚇被
        上訴人簽下十張本票，上訴人拿其中二張出來聲請強制執行，並且強拍被上
        訴人的裸照。上訴人恐嚇的時間是在九十一年五月間，在上訴人台北縣新店
        市之住所，上訴人還強拍被上訴人的裸照，用以威脅被上訴人。
  （二）被上訴人的裸照，就是警方搜索扣押之Ｖ８錄影帶，被上訴人絕無自願被拍
        裸照。
  三、證據：除援用第一審所提證據外，補提錄音帶及譯文，並請求調查。
丙、本院職權調查上訴人之前科紀錄。
    理      由
一、本件被上訴人於第一審起訴主張：被上訴人遭上訴人持槍恐嚇簽下票號三七八五
    六一及三七八五六五號二張本票，金額各為新台幣（下同）二十萬元，本票之本
    金及利息債權均不存在，因此起訴請求確認該二張本票債權不存在。上訴人則以
    ：該二張本票是上訴人貸款給被上訴人之證據，並無持槍恐嚇云云，資為抗辯。
    本件首應審究即為：是否有貸款之事實？此貸款之事實應由何人舉證？茲一一分
    述如后。
二、按支票為無因證券，支票債權人就其取得支票之原因，固不負證明之責任，惟執
    票人既主張支票係發票人向執票人借款而簽發交付，以為清償方法，發票人復抗
    辯其未收受借款，消費借貸並未成立，則就借款之已交付事實，即應由執票人負
    舉證責任，最高法院七十三年度第一次民事庭會議決議，可資參照。本件糾紛雖
    為本票而非支票，但舉證責任法理相同。本件就貸款一事，於言詞辯論終結時仍
    有事實不明，應由上訴人負舉證責任，如不能舉證，即應認定本票債權不存在。
三、本件上訴人就貸款一事，未能提出任何證據以實其說，上訴人在原審及本院審理
    中，亦表示無法提出任何有關借貸之證據。再者，在上訴人在提給檢察官之答辯
    狀中，敘述「六月四日：：在我與她回新店的路上，她開口向我調五十萬元，我
    問她有何用？我也沒有那麼多現金，她便沒再說話：：：。六月十八日被告因事
    須到雲林，復想起告訴人向被告所借之欠款，欲順便至雲林地院聲請本票裁定，
    這時才發現原本放在公事包裡的借據即告訴人之前所寫予被告的信，全部不翼而
    飛，只剩兩張鎖在抽屜的本票」等情節。但綜觀全文，卻沒有交代何時、何地、
    貸款多少錢給被上訴人。再核對系爭本票之發票日期為分別為：九十一年三月二
    十日（三七八五六一號本票）、九十一年四月二十日（三七八五六五號本票），
    為何與上訴人所述九十一年六月間借款之時間有嚴重矛盾？又上訴人所述上訴人
    要借款五十萬元，為何與系爭本票面額四十萬元不相符？足見上訴人所主張貸款
    一事，為不實在。上訴人既然無法證明系爭本票之原因關係存在，參照上述決議
    意旨，本院即應為上訴人敗訴之判決。
四、因本案事證已臻明確，被上訴人主張遭恐嚇乙節，是否屬實，與本案勝敗結論無
    關，因此被上訴請求調查錄音帶及譯文，為無必要，已於言詞辯論時予以駁回。
    兩造其餘主張陳述及所提之證據，均毋庸再予審酌，附此敘明。
五、據上論給，本件上訴為無理由，依民事訴訟法第四百三十六條之一第三項、第四
    百四十九條第一項、第七十八條判決如主文。
中　　　華　　　民　　　國　　  九十一　　年　　十二　　月　　　十一　　日
　　　　　　　　　　　　　　臺灣雲林地方法院民事第二庭
~B審判長法　官　陳宏卿
~B　　　法　官　蔣得忠
~B　　　法　官　葉明松
右為正本係照原本作成。
本件訴訟標的金額，不逾一百五十萬元（司法院九十一年一月二十九日（九一）院台
廳民一字第○三○七五號），不得上訴。
中　　　華　　　民　　　國　　  九十一　　年　　十二　　月　　　十一　　日
~B法院書記官　馮善詮
